臺灣高等法院刑事裁定　　　　　　　　 100年度抗字第1300號
抗　告　人
即　被　告　黃建銘
上列抗告人因家暴案件，不服臺灣宜蘭地方法院中華民國100年
10月25日裁定（100年度易字第586號），提起抗告，本院裁定如
下：
    主  文
抗告駁回。
    理  由
一、原裁定意旨略以：本件被告黃建銘因違反家庭暴力防治法案
    件，經訊問後，被告坦承犯行，惟因經通緝到案，且覓保無
    著，顯有逃亡之虞，乃依刑事訴訟法第101條第1項第1款之
    規定，諭知被告自民國100年10月25日後執行羈押在案。
二、抗告意旨略以：其已和解，方未遵期到案，區區家暴拖這麼
    久，快放我回家云云。
三、按法院為羈押之裁定時，其本質上係屬為保全被告使刑事訴
    訟程序得以順利進行，或為保全證據，或為擔保嗣後刑之執
    行程序，或為防止被告反覆施行同一犯罪，而對被告實施剝
    奪其人身自由之強制處分，法院僅須在外觀上審查被告犯罪
    嫌疑是否重大，及有無賴此保全偵、審程序進行或執行而為
    此強制處分之必要，關於羈押原因之判斷，尚不適用訴訟上
    之嚴格證明原則，只需檢察官提出之證據在形式上足以證明
    被告犯罪嫌疑為已足。至於有無羈押之必要，則由法院以上
    述羈押之目的依職權為目的性之裁量為其裁量標準，除被告
    犯罪嫌疑已屬重大外，自當基於訴訟進行程度、犯罪性質、
    犯罪實際情狀及其他一切情事，審慎斟酌有無上開保全或預
    防目的，依職權妥適裁量，俾能兼顧國家刑事追訴、刑罰權
    之順暢執行及人權保障。
四、本件抗告人即被告黃建銘因涉違反家庭暴力防治法案件，未
    遵期到庭，經原審法院發佈通緝，抗告人通緝到案經原審法
    院訊問後，以其犯罪嫌疑重大，通緝到案，覓保無著，認有
    逃亡之虞，符合刑事訴訟法第101條第1項第1款之情形，非
    予羈押，顯難進行審判或執行，有羈押之必要，而於100年
    10月25日起執行羈押，有原審100年10月25日訊問筆錄及押
    票等在卷可憑。抗告人不服原審羈押之裁定，以上詞置辯，
    惟查：抗告人知悉原審開庭之日期等情，業據其父即被害人
    黃仁義於原審供述明確（原審影卷第10頁），參以原審法警
    所提出之報告所示，抗告人之家屬拒絕交保（原審影卷第38
    頁），堪認抗告人之家屬已無法承受抗告人之作為，且無法
    與抗告人溝通，再參諸抗告人於抗告狀所述「區區家暴案件
    」（本院卷4頁），益見抗告人法治觀念不足，且言行偏差
    ，貿然以其他之強制處分以代羈押，均無法保障被害人之安
    全。
五、綜上，為確保後續審理程序之行進，以遂行國家刑罰權，並
    維持重大之社會秩序及增進公共利益，本件有羈押之事由及
    必要。原審訊問抗告人後斟酌卷內資料及其他一切情事而諭
    知羈押抗告人，經核並無違誤，抗告人仍執上詞指摘原裁定
    不當，為無理由，應予駁回。
據上論斷，應依刑事訴訟法第412條，裁定如主文。
中    華    民    國   100    年    11    月    9     日
                  刑事第二十庭      審判長法  官  楊力進
                                          法  官  林海祥
                                          法  官  詹駿鴻
以上正本證明與原本無異。
不得再抗告。
                                          書記官  梁淑時
中    華    民    國   100    年    11    月    9     日